Inventaris van het archief van het Ministerie van Handel, Nijverheid en Landbouw te Londen, 1940-1946 (1950)
Nationaal Archief, Den Haag
- DOCUMENTEN VAN INTERNATIONALE ORGANISATIES, 4.
  - Rapporten van de Combined Working Party on European Food Supplies welke bestaat uit gedelegeerden van de United Nations Relief and Rehabilitation Administration, de Supreme Headquarters of the Allied Expeditionary Forces, de Sovjetunie, het Verenigd Koninkrijk en de Verenigde Staten van Amerika., 1944-1946; 1541; 1 pak
    Gedeeltelijk met rubriekscode RRE/XII.
  - Emergency Economic Committee for Europe., 1945-1947; 1542-1562; 10 omslagen 11 pakken
    - Documenten, 1945-1946, 1542
    - Documenten, 1946-1947, 1543
    - Documenten, 1947, 1544
    - Alkali Working Party, 1545; 1 omslag
    - EECE/UNRRA Standing Committee on Starvation Conditions, 1546; 1 omslag
    - Fertilizer Working Committee, 1547; 1 omslag
    - International Wool Study Group, 1548; 1 omslag
    - Provisional Sub-Committee on Industry and Materials, 1549; 1 omslag
    - Seeds Sub-Committee, 1550; 1 omslag
    - Special Sub-Committee on the Future of the EECE, 1551
    - Sub-Committee on Food and Agriculture:, 1552-1557
      - 1945-1946, 1552
      - 1946-1947, 1553
      - Enemy Exports Sub-Committee, 1554
      - Public Utilities Panel, 1555
      - Sub-Committee on Emergency Housing Problems, 1556
      - Timber Sub-Committee, 1557
    - Sub-Committee on Trade with Germany, 1558; 1 omslag
    - Sub-Committee on U.S. Surpluses, 1559; 1 omslag
    - Textile Working Party, 1560; 1 omslag
    - Working Party on Allocation of Feed Grains, 1561; 1 omslag
    - Diversen, 1562
  - United Nations., 1946; 1563-1564; 1 pak en 1 omslag
    - Persberichten van de Public Information Service, 1563; 1 omslag
    - Subcommissie voor de Economic Reconstruction of the Devastated Areas van de Economic and Social Council, 1564
      Stukken van J.C. Kruisheer van resp. ARR en economische afdeling van de ambassade te Londen.
  - Staten van de Billings Subcommittee van de Combined Civil Affairs Committee met opgaven van verscheepte goederen uit Groot-Brittannië, de Verenigde Staten en Canada naar noord-west Europa., 1946; 1565; 1 omslag
  - European Central Inland Transport Organization., 1946-1947; 1566; 1 omslag
    Stukken van J.C. Kruisheer van de Economische afdeling van de ambassade te Londen.
  - European Coal Organisation., 1946-1947; 1567-1576; 3 pakken en 7 omslagen
    Stukken vnl. van J.C. Kruisheer van de Economische afdeling van de ambassade te Londen.
    - Maandelijkse steenkool statistieken, 1567
    - Wekelijkse statistische rapporten, 1568; 1 pak
    - Ingekomen telexberichten, 1569
    - Briquetting Pitch Working Party, 1570
    - Movement Sub-Committee, 1571
    - Statistics Working Party, 1572
    - Allocation Working Party, 1573; 1 pak
    - Allocations Proposals Committee, 1574; 1 pak
    - Production Sub-Committee, 1575
    - General Purposes Committee, 1576
- ARCHIEVEN VAN COMMISSIES, 5.
  - Commissie van Advies voor de Reconstructie van de Nederlandse Veestapel., 1942-1943; 1577-1578; 2 pakken
    Bevat ook stukken van het ministerie.
    - 1942-1943, 1577
    - 1942-1943, 1578
  - Textielcommissie (Commissie van Advies inzake het Herstel van de Nederlandse Textielindustrie, met inbegrip van de Kledingindustrie)., 1942-1945; 1579-1594; 9 omslagen. 7 pakken en 1 stuk
    In inv.nr 1594 ook enkele stukken van het ministerie; codes R (katoen) en XXI.
    - In- en samenstelling, 1579
    - Subcommissies, algemeen, 1580
    - Sub-commissie Export, 1581
    - Sub-commissie Katoen en sub-commissie Wol, 1582; 1 pak
    - Sub-commissie Kunstzijde, 1583
    - Sub-commissie Linnen en overige Bastvezels, 1584
    - Sectie Kledingindustrie, 1585
    - Sub-commissie Verenigde Staten van Amerika, 1586
    - Agenda van uitgaande stukken, 1587; 1 stuk
    - Kranteknipsels, 1588
    - Behoefteraming en aankopen voor de textiel- en kledingindustrie en overleg hiertoe met het Allied Post-war Requirements Bureau en de United Nations Relief and Rehabilitation Administration, 1589; 1 pak
    - Vergaderstukken (TC/C/1 t/m TC/C/241), 1590; 1 pak
    - Vergaderstukken, concepten, 1591; 1 pak
    - Vergaderstukken, concepten, 1592; 1 pak
    - Eindrapport, met bijlagen en concepten, 1593; 1 pak
    - Ingekomen en doorslagen van uitgaande stukken, 1594; 1 pak
  - Four Party Supply Committee for the Netherlands., 1945; 1595-1605; 1 pak en 10 omslagen
    - 1e t/m 13e vergadering, 1595; 1 pak
    - Preliminary meeting, 1596
    - Extraordinary meeting, 1597
    - Notes by the secretariat, 1598
    - Programmes and Requirements Sub-Committee, 1599
    - Fuel and Power Sub-Committee, 1600
    - Working Party, 1601
    - Shipping and Inland Transportation Sub-Committee, 1602
    - Netherlands Government Supply Programme, 1603
    - British and USFET Mission to the Netherlands Government, 1604
    - Diversen, 1605
- GEDEPONEERDE ARCHIEFBESCHEIDEN, 6.
  - BESCHEIDEN VAN A.TH. LAMPING, LID VAN DE NEDERLANDSE HANDELSDELEGATIE TE LONDEN
    - Correspondentie met S.D. Waley., 1940; 1606; 1 omslag
  - BESCHEIDEN VAN DE ALGEMENE NEDERLANDSCHE INVOERCENTRALE (ANIC)
    - Stukken betreffende benoeming van de directeur van en aanstelling van personeel bij de ANIC., 1940; 1607; 1 omslag
    - Stukken betreffende de samenwerking tussen de ANIC en de Nederlandsche Scheepvaart en Handelscommissie., 1940-1941; 1608; 1 omslag
    - Stukken betreffende de inkomsten en uitgaven van de ANIC., 1940-1942; 1609; 1 omslag
    - Stukken betreffende kennisneming van een brief van de minister van Financiën aan de minister van Handel, Nijverheid en Scheepvaart inzake de positie van W.H. Rocke, waarnemend hoofd-accountant van de Nederlandse Regering., 1941; 1610; 1 omslag
    - Betalingsaanvragen aan de minister van Handel, Nijverheid en Scheepvaart., 1941-1942; 1611; 1 omslag